【裁判字號】    91,易,2203
【裁判日期】    920905
【裁判案由】    竊盜等
【裁判全文】
臺灣臺中地方法院刑事判決                        九十一年度易字第二二０三號
    公  訴  人  臺灣台中地方法院檢察署檢察官
    被      告  丙○○
    指定辯護人  本院公設辯護人丁○○
右列被告因竊盜等案件，經檢察官提起公訴（九十一年度偵字第一０七０九、一五一
五八號），本院判決如左：
    主  文
丙○○無故侵入他人住宅，累犯，處拘役伍拾日，如易科罰金，以參佰元折算壹日。
又竊盜，累犯，處有期徒刑參月，如易科罰金，以參佰元折算壹日。
    事  實
一、丙○○前曾於民國九十年間犯竊盜罪，經本院判處有期徒刑四月確定，於九十一
    年三月十三日執行完畢，隨即又於九十一年五月二十九日七時四十五分許，無故
    侵入戊○○位在台中縣清水鎮○○路五二五之七號之住宅內，躲藏在該屋二樓至
    三樓之樓梯間，而為戊○○之表弟乙○○發覺，報警查獲。丙○○復另行起意，
    於同年八月二日八時三十分許，騎乘車牌號碼ＩＷＱ－０九六號機車行經台中縣
    后里鄉○○路一五九號「孟申機械工廠」時，見該工廠已破損而無防盜效用之圍
    牆內置有鐵製機械配件六片，即意圖為自己不法之所有，徒手竊取其中三片，約
    值新台幣（下同）三千元，得手後放置在上開機車之腳踏板上，正欲離去時，經
    該工廠之員工甲○○發覺，而報警查獲。
二、案經戊○○訴由台中縣警察局清水分局及大甲分局分別報請臺灣台中地方法院檢
    察署檢察官偵查起訴。
    理  由
一、被告丙○○經本院訊問後，雖坦承前開竊取「孟申機械工廠」鐵製機械配件三片
    之犯行，惟矢口否認別有無故侵入告訴人戊○○住宅之行為，辯稱他原欲至告訴
    人住處旁之空地摘取芭樂，但告訴人之表弟乙○○見他在此，即持木棒追打，他
    才誤入告訴人住處躲避云云。經查：
    (一)被告於九十一年八月二日八時三十分許，在台中縣后里鄉○○路一五九號「孟
      申機械工廠」前，從該工廠已破損而無防盜效用之圍牆內，徒手竊得該廠所有
      之鐵製機械配件六片中之三片，每片價格約一千元，而放置在其騎乘之ＩＷＱ
      －０九六號機車腳踏板上，欲離去時為該廠員工甲○○發覺，而報警查獲之過
      程，業據證人甲○○於警訊及本院審理時到庭結證無誤（見第一五一五八號偵
      查卷第十四頁、本院卷第五一頁）；復有警方所拍攝放置上述三片配件之ＩＷ
      Ｑ－０九六號機車暨現場照片共三張、贓物領具保管單一件（見上開偵查卷第
      十七、二一－二二頁）可資佐證；足見被告此部分自白與事實相符，亦得採為
      證據。則綜合上開所有證據方法加以判斷，被告前開竊得「孟申機械工廠」鐵
      製機械配件三片之行為，已至為明確。
    (二)又證人乙○○於九十一年五月二十九日約七時四十五分許欲外出工作時，經其
      伯母告知有人侵入告訴人之住宅內，於前往查看後，在屋內之二樓至三樓樓梯
      間發覺被告，當時被告並未持有任何物品或工具，因被告準備逃跑才報警處理
      等過程，業據其於警訊及檢察官偵訊時敘明在卷（見第一０七０九號偵查卷第
      十五頁、第三四頁）；而被告儘管否認無故侵入該處住宅之犯行，但對於當時
      的確躲藏在此屋內之二樓至三樓樓梯間乙節，則供認無誤，兼之尚有警方到場
      後所攝得被告之機車停放在告訴人住處附近之現場照片一紙（附在上開偵查卷
      第十七頁）可資佐證，故被告確有進入告訴人住宅之事實，尚無疑義。
    (三)而被告究竟為何進入告訴人之住宅內，雖據其辯稱因被證人乙○○追趕才入內
      躲避；惟因證人乙○○於本院審理時到庭結證稱：「我發現被告時，他已經在
      戊○○的住處的屋內，我並沒有追打被告，我進入屋內後，有先觀察屋內是否
      有人，後來才出聲探問屋內有沒有人在，最後在二樓的樓梯間發現被告」等語
      （見本院卷第四九頁），此外卷內又別無其他事證可認被告上開辯解為真，則
      不論被告當時入內所懷目的為何，究未見有何正當理由存在，則評價其已無故
      侵入他人住宅，應無違背經驗法則及論理法則。
    (四)綜合前述，本件事證明確，前開被告無故侵入他人住宅及竊盜等犯行，足可認
      定；被告言其非無故侵入他人住宅之辯解，查非可採。
二、核被告丙○○所為，係犯刑法第三百零六條第一項之無故侵入他人住宅罪、第三
    百二十條第一項之竊盜罪。所犯二罪間，犯意各別，行為互殊，應分論併罰。又
    被告前曾於九十年間犯竊盜罪，經本院判處有期徒刑四月確定，於九十一年三月
    十三日執行完畢之事實，有臺灣台中地方法院檢察署刑案資料查註紀錄表一份在
    卷可按，其於前案受有期徒刑之執行完畢後，五年以內再犯本件有期徒刑以上之
    罪，構成累犯，應依刑法第四十七條，就上開所犯二罪均加重其刑。爰審酌被告
    犯罪之動機、目的、方法、手段、所得及犯後態度等一切情狀，就其所犯二罪各
    量處如主文所示之刑，並均諭知如易科罰金之折算標準。
三、公訴意旨另以：被告丙○○於九十一年五月二十九日上午七時四十五分許，侵入
    告訴人戊○○前開住宅之目的，乃欲竊取鋁門及不繡鋼管，並已著手為之，適因
    證人乙○○發覺報警而未得手；而認被告尚涉有刑法第三百二十條第三項、第一
    項之竊盜未遂罪，並與前開已論擬之竊盜部分具有連續犯之裁判上一罪關係。惟
    按犯罪事實應依證據認定之，無證據不得推定其犯罪事實，刑事訴訟法第一百五
    十四條定有明文。次按事實之認定，應憑證據，如未能發現相當證據，或證據不
    足以證明，自不能以推測或擬制之方法，為裁判基礎，亦有最高法院四十年台上
    字第八六號判例意旨可資參酌。今前開公訴意旨無非是以告訴人之指訴及證人乙○○之證詞為憑；然訊之被告，堅決否認涉嫌前開竊盜罪，辯稱他絕無下手竊取
    鋁門及不鏽鋼管。經查：
    (一)告訴人戊○○於九十一年六月十二日檢察官偵訊時，乃指稱：「（問：你告何
      人何事？）答：丙○○竊盜、侵入住宅。他在九十一年五月二十九日上午七時
      四十五分許，他侵入我位於清水鎮○○路五二五之七的住宅，他偷鋁門及不鏽
      鋼管，我本人沒有看到，是我表弟乙○○看到打電話告訴我的」（見第一０七
      ０九號偵查卷第三三頁）。後於本院九十一年十月十六日審理時，亦指稱：「
      （辯護人問證人：九十一年五月二十九日你是否有在案發現場？是否有看到被
      告偷東西？）答：我沒有在現場，我也沒有看到被告偷東西」。是告訴人並未
      親見被告竊取其物，純由證人乙○○處傳聞而來。
    (二)惟證人乙○○於警訊時，乃證述：告訴人之住宅於前一日（二十八日）遭竊鋁
      門一面，請警方查明被告是否即為前一日之竊賊（見第一０七０九號偵查卷第
      十五頁）。繼之於檢察官偵訊時，也證述：該址於前一日遭竊鋁門、不鏽鋼管
      ，但不知何人所為（見上開偵查卷第三四頁）。更於本院九十一年十月十六日
      審理時，具結證稱他僅看見被告躲在二樓之樓梯間，未見被告行竊（見本院卷
      第五十頁）。
    (三)既然告訴人因憑信乙○○之證詞，而指稱被告涉嫌竊盜，但證人乙○○卻無法
      確切證明被告當天在告訴人之住宅內已著手於竊盜行為之實施，則縱然被告無
      故侵入告訴人住處之目的極可能欲下手行竊，仍不宜徒憑揣測，遽認被告構成
      竊盜未遂罪嫌。此部分原應予被告無罪之判決，惟因公訴人以之與前開已論罪
      之竊盜部分，具有連續犯之裁判上一罪關係，故不另為無罪之諭知。
據上論斷，應依刑事訴訟法第二百九十九條第一項前段，刑法第三百零六條第一項、
第三百二十條第一項、第四十七條、第四十一條第一項前段，罰金罰鍰提高標準條例
第一條前段、第二條，判決如主文。
中      華      民      國      九十二      年    九      月    五      日
                                        法  官  莊  深  淵
右正本證明與原本無異。
如不服本判決，應於送達後十日內向本院提出上訴狀（須附繕本），上訴於台灣高等
法院台中分院。
                                        書記官
中      華      民      國      九十二      年    九      月    五      日
附錄論罪科刑法條
中華民國刑法第三百二十條：
意圖為自己或第三人不法之所有，而竊取他人之動產者，為竊盜罪，處五年以下有期
徒刑、拘役或五百元以下罰金。
意圖為自己或第三人不法之利益，而竊佔他人之不動產者，依前項之規定處斷。
前二項之未遂犯罰之。
中華民國刑法第三百零六條：
無故侵入他人住宅、建築物或附連圍繞之土地或船艦者，處一年以下有期徒刑、拘役
或三百元以下罰金。
無故隱匿其內，或受退去之要求而仍留滯者，亦同。


司法院資訊處製作；財團法人民間司法改革基金會備份。
